臺灣基隆地方法院刑事判決　　　　　　　100年度訴字第528號
公　訴　人　臺灣基隆地方法院檢察署檢察官
被　　　告　王建忠
上列被告因違反毒品危害防制條例案件，經檢察官提起公訴（10
0 年度毒偵字第1338號），並經本院合議庭裁定改行簡式審判程
序，判決如下：
    主  文
王建忠施用第一級毒品，累犯，處有期徒刑捌月。
    犯罪事實及理由
一、犯罪事實：
    引用檢察官起訴書犯罪事實欄之記載（如附件）。
二、證據名稱：
    引用檢察官起訴書證據並所犯法條欄標題一證據清單之記載
    （如附件），另補充「被告王建忠於本院準備程序及審理時
    所為自白」及「臺灣高等法院被告前案紀錄表」。
三、量刑理由：
    審酌被告施用毒品本屬自戕行為，未對他人法益造成明顯而
    立即之危害，犯後坦承犯行，節省司法資源，態度良好，惟
    其已有因施用毒品受觀察勒戒、強制戒治處分及刑罰執行之
    紀錄，最近一次施用第一級毒品案件甫經本院以100 年度訴
    字第313 號判決處有期徒刑7 月確定，其於該案偵查期間又
    犯本案，可見意志力薄弱，未能徹底戒絕毒品，故有必要科
    以相當程度之刑罰，兼衡被告另有贓物、竊盜、詐欺、妨害
    公務等前科（構成累犯）之素行，高中畢業學歷之智識程度
    ，以賣冰為業、未婚之生活狀況等一切情狀，量處如主文所
    示之刑。
四、應適用之法條：
  (一)刑事訴訟法第273 條之1 第1 項、第299 條第1 項前段、第
    310 條之2 、第454 條。
  (二)毒品危害防制條例第10條第1 項。
  (三)刑法第11條前段、第47條第1 項。
五、本判決書係依刑事訴訟法第310 條之2 準用同法第454 條第
    1 、2 項製作，僅記載當事人欄、主文、犯罪事實、證據名
    稱、應適用之法條，犯罪事實及證據部分並得引用檢察官起
    訴書之記載。
本案經檢察官李辛茹到庭執行職務。
中    華    民    國   100    年    9     月    15    日
                  刑事第二庭  法  官  羅貞元
以上正本證明與原本無異。對於本件判決如有不服，非對刑事判
決上訴時不得上訴並應於收受送達後10日內，向本院提出上訴書
狀。
中    華    民    國   100    年    9     月    15    日
                              書記官  陳永祥
附錄論罪法條：
毒品危害防制條例第10條
施用第一級毒品者，處 6 月以上 5 年以下有期徒刑。
施用第二級毒品者，處 3 年以下有期徒刑。
附件：
臺灣基隆地方法院檢察署檢察官起訴書
                                   100年度毒偵字第1338號
    被      告  王建忠  男  39歲（民國○○年○月○○日生）
                        住基隆市○○區○○路11號
                        （另案於法務部矯正署基隆監獄執行
                        中）
                        身分證統一編號：Ｚ000000000號
上列被告因違反毒品危害防制條例案件，業經偵查終結，認應提
起公訴，茲敘述犯罪事實、證據並所犯法條如下：
        犯罪事實
一、王建忠前因施用毒品案件，經2次觀察、勒戒後，均認無繼
    續施用毒品之傾向，先後於民國87年7月22日及11月26日執
    行完畢釋放，並經本署檢察官分別以87年度偵字第2825、
    4803號為不起訴處分；又於觀察、勒戒執行完畢釋放後5年
    內施用第二級毒品案件，經臺灣基隆地方法院以88年度毒聲
    字第1413號裁定令入戒治處所強制戒治，後於89年5月29日
    因停止戒治出監，期滿未經撤銷停止戒治，而於89年10月7
    日執行完畢，並因同案經同法院以88年度易字第410號判決
    判處有期徒刑6月確定；又因贓物案件，經臺灣高等法院以
    89年度上易第1696號判決判處有期徒刑5月確定，並由臺灣
    高等法院就上開2案以89年度聲字第992號裁定定應執行有期
    徒刑10月確定；復因施用第二級毒品案件，經臺灣基隆地方
    法院以90年度毒聲字第180、276號裁定令入戒治處所強制戒
    治，於90年3月14日執行完畢，翌日接續執行另案徒刑，並
    因同案經同法院以90年度訴字第123號判決判處有期徒刑8月
    確定；又因施用毒品案件，經臺灣高等法院以90年度上訴字
    第2209號判決判處有期徒刑9月確定，後由臺灣高等法院就
    上開90年度訴字第123號及90年度上訴字第2209號判決所科
    之刑，以91年度聲字第286號裁定應執行有期徒刑1年3月確
    定；另因竊盜案件，經臺灣基隆地方法院以90年度易字第
    499號判決判處有期徒刑6月確定，與上開89年度聲字第992
    號及91年度聲字第286號裁定所定之執行刑接續執行，後於
    92年8月29日假釋出監，嗣經撤銷假釋，應執行殘餘刑期7月
    22日，於93年12月26日因執行完畢（不構成累犯）。再因詐
    欺案件，經同法院以94年度基簡字第595號簡易判決判處有
    期徒刑5月確定（下稱甲案）、因妨害公務案件，經同法院
    以94年度基簡字第519號簡易判決判處有期徒刑5月確定（下
    稱乙案）；復因施用第一、二級毒品案件，經臺灣高等法院
    以94年度上訴字第2532號判決判處有期徒刑1年4月、8月，
    應執行有期徒刑1年10月確定（下稱丙案）；另因竊盜案件
    ，經臺灣基隆地方法院以94年度易字第246號判決判處有期
    徒刑1年，上訴後，由臺灣高等法院以94年度上易字第1344
    號判決駁回上訴確定（下稱丁案）；又因施用第一級毒品案
    件，經臺灣基隆地方法院以95年度訴字第381號判決判處有
    期徒刑1年4月確定（下稱戊案），後由同法院依據中華民國
    96年罪犯減刑條例之規定，就上開甲案至戊案所科之刑，以
    96年度聲減字第1325號裁定分別減刑，並就前述乙案、丙案
    、丁案所科之刑經減刑後之刑，定應執行有期徒刑1年6月，
    與上揭甲案（減為有期徒刑2月15日）、戊案（減為有期徒
    刑2月15日）接續執行，嗣於97年5月7日因執行完畢（構成
    累犯）。又因施用第一級毒品案件，經同法院以98年度訴字
    第752號判決判處有期徒刑7月確定；另因施用第一級毒品案
    件，經同法院以97年度訴字第1357號判決判處有期徒刑7月
    ，再經臺灣高等法院、最高法院分別以97年度上訴字第5588
    號及98年度臺上字第704號判決駁回上訴確定，與上開案件
    接續執行，於99年6月7日因執行完畢（構成累犯）。
二、詎其猶不知悔改，復基於施用第一級毒品海洛因之犯意，於
    100年5月19日晚間11時許，在真實姓名年籍不詳綽號「阿林
    」成年男子位於基隆市○○區○○路住處（址不詳）房間內
    ，以針筒注射方式，施用海洛因1次。嗣於同年月20日上午
    10時30分許，在基隆市○○區○○路11號前因另案為警緝獲
    經其同意為警採尿送驗，結果呈嗎啡、可待因陽性反應，始
    悉上情。
三、案經基隆市警察局第四分局報告偵辦。
        證據並所犯法條
一、證據名稱及待證事實：
┌──┬──────────┬────────────┐
│編號│證據名稱            │待證事實                │
├──┼──────────┼────────────┤
│一  │被告王建忠之自白。  │被告坦承上揭時、地施用海│
│    │                    │洛因之犯行。            │
├──┼──────────┼────────────┤
│二  │1.臺灣檢驗科技股份有│被告於100年5月20日下午1 │
│    │  限公司100年6月3日 │時40分許為警採尿送驗，結│
│    │  濫用藥物檢驗報告  │果呈海洛因之代謝物嗎啡、│
│    │  1紙。（報告編號： │可待因陽性反應，證明被告│
│    │  UL/2011/00000000）│確有上開施用海洛因之事實│
│    │2.基隆市警察局第四分│。                      │
│    │  局列管毒品人口尿液│                        │
│    │  檢體採集送驗紀錄表│                        │
│    │  暨採驗尿液通知書各│                        │
│    │  1紙。             │                        │
├──┼──────────┼────────────┤
│三  │1.刑案資料查註紀錄表│被告構成累犯，並前述於觀│
│    │  1份。             │察、勒戒執行完畢釋放後，│
│    │2.全國施用毒品案件紀│5年內多次再犯施用毒品罪 │
│    │  錄表1份。         │之事實。                │
│    │3.矯正簡表1份。     │                        │
└──┴──────────┴────────────┘
二、核被告王建忠所為，係違反毒品危害防制條例第10條第1項
    之施用第一級毒品罪嫌。被告曾受如犯罪事實欄所載之科刑
    紀錄，有本署刑案資料查註紀錄表在卷可參，其於有期徒刑
    之執行完畢後5年以內，故意再犯本件有期徒刑以上之罪，
    為累犯，請依刑法第47條第1項規定加重其刑。
三、依毒品危害防制條例第23條第2項、刑事訴訟法第251條第1
    項提起公訴。
    此  致
臺灣基隆地方法院
中    華    民    國   100    年    7     月    18    日
                              檢察官  李 元 銘
本件正本證明與原本無異
中    華    民    國   100    年    7     月    21    日
                              書記官  沈 景 禎
附錄所犯法條：
毒品危害防制條例第10條
施用第一級毒品者，處 6 月以上 5 年以下有期徒刑。
施用第二級毒品者，處 3 年以下有期徒刑。